臺灣高雄地方法院刑事判決　　　　　　　96年度易字第3759號
公　訴　人　臺灣高雄地方法院檢察署檢察官
被　　　告　乙○○
　　　　　　　　　　（另案
上列被告因竊盜案件，經檢察官提起公訴（96年度偵字第38980
號），被告就被訴事實為有罪之陳述，經本院裁定進行簡式審判
程序，判決如下：
    主  文
乙○○犯攜帶兇器竊盜未遂罪，處有期徒刑捌月。扣案之老虎鉗
貳支、十字起子壹支、一字起子壹支、美工刀貳支、美工刀片貳
盒，均沒收之。
    事  實
一、乙○○前於民國83年間，因竊盜、違反麻醉藥品管理條例案
    件，分別經本院以83年度訴字第2460號、83年度易字第4641
    號均判處有期徒刑8 月確定在案，並經定其應執行之刑為有
    期徒刑1 年2 月，復於83年間，因違反麻醉藥品管理條例案
    件，經本院以83年度易字第6314號判處有期徒刑7 月、4 月
    ，應執行有期徒刑10月確定，上開3 案經合併定其應執行之
    刑為有期徒刑2 年，入監執行後，於84年10月24日縮短刑期
    假釋出監，嗣經撤銷假釋，再入監執行殘刑8 月8 日；又於
    85年間，因竊盜等案件，經台灣高等法院高雄分院以86年度
    上易字第438 號判處有期徒刑3 年、10月，應執行有期徒刑
    3 年8 月確定、及於92年間，因竊盜案件，經本院以92年度
    易字第1176號判決判處有期徒刑1 年確定，均與上開殘刑接
    續執行，又合併計算假釋期間，於95年1 月23日假釋付保護
    管束出監，甫於95年3 月5 日保護管束期滿，未經撤銷假釋
    ，均以已執行完畢論。詎仍不知悔改，於96年10月29日14時
    許（起訴書誤載為17時許），攜帶其所有客觀上對人之生命
    、身體具有危險性，可供兇器使用之老虎鉗2 支、十字起子
    1 支、一字起子1 支及美工刀2 支，進入位於高雄縣梓官鄉
    ○○街68號現無人使用之空屋內，持上開十字起子、一字起
    子拆卸開關及電燈盒，再以上開老虎鉗2 支抽出該屋主丙○
    ○所有安裝於上址房屋牆壁內之電線，並以美工刀削皮，而
    取出其內之銅線，正擬將所竊銅線搬出屋外之際，即於同日
    17 時30 分許，為警巡邏當場查獲，並扣得銅線13公斤（價
    值約新台幣6 千元）及其所有之老虎鉗2 支、十字起子1 支
    、一字起子1 支及美工刀2 支，另於其使用之機車置物箱內
    查扣平日供修理機車使用之鐵鎚、尖嘴鉗及於屋外查扣美工
    刀片2 盒，致未得逞，因而未遂。
二、案經高雄縣政府警察局岡山分局報告臺灣高雄地方法院檢察
    署檢察官偵查起訴。
    理  由
一、本件被告乙○○所犯係死刑、無期徒刑、最輕本刑為3 年以
    上有期徒刑以外之罪，其於準備程序就被訴事實為有罪之陳
    述，經本院告知簡式審判程序之旨，並聽取其與檢察官之意
    見後，本院認無不得或不宜改依簡式審判程序進行之情事，
    依刑事訴訟法第273 條之1 第1 項規定，裁定進行簡式審判
    程序，合先敘明。
二、訊據被告對於上揭事實於警詢、偵查及本院審理中均坦承不
    諱，核與證人即被害人丙○○於警詢中陳述情節相符，復有
    贓物認領保管單1 份、現場照片6 幀在卷可稽，此外，並有
    老虎鉗2 支、十字起子、一字起子各1 支、美工刀2 支及美
    工刀片2 盒扣案可憑，足認被告之自白與事實相符，洵堪採
    為論罪科刑之依據。被告犯行堪以認定，應予依法論科。
三、按刑法上所謂兇器，其種類並無限制，凡客觀上對於人之生
    命、身體、安全構成威脅，具有危險性者均屬之，且祇須行
    竊時攜帶此種具有危險性之兇器為已足，並不以攜帶之初有
    行兇之意圖為必要（最高法院79年度台上字第5253號判例意
    旨參照）。本件被告行竊時所攜帶之老虎鉗2 支，全長分別
    約13公分、22公分、十字起子1 支全長19公分、一字起子1
    支全長17公分，均為實心鐵製材質，另美工刀2 支分別長16
    公分、13公分，刀鋒銳利，均據本院當庭勘驗無訛，且上開
    老虎鉗、一字起子、十字起子均可分別用以拆卸電燈開關、
    電燈盒及抽取電線，美工刀可供削去電線外皮，業據被告於
    警詢及本院審理中供明在卷，客觀上對人之生命、身體、安
    全足以構成威脅，而有危險性，自均屬兇器之一種。次按刑
    法上竊盜罪既遂未遂區分之標準，係採權力支配說，即行為
    人將竊盜之客體，移入一己實力支配之下者為既遂，若著手
    於竊盜，而尚未脫離他人之持有，或未移入一己實力支配之
    下者，則為未遂，是若尚未將他人財物移歸自己所持，即應
    成立竊盜未遂罪，本案被告已著手實施抽取、剪斷電線及剝
    皮取出銅線之竊取行為，然於未及將所竊銅線搬出屋外之際
    ，即為警查獲，而尚未置入自己實力支配之下，顯係已著手
    於犯罪行為之實行而不遂，核其所為，係犯刑法第321 條第
    2 項、第1 項第3 款之攜帶兇器竊盜未遂罪。公訴意旨疏未
    慮及被告尚未竊得被害人之電線，而認被告係犯刑法第32 1
    條第1 項第3 款攜帶兇器竊盜既遂罪，容有誤會，惟此僅係
    犯罪狀態不同，不生變更起訴法條之問題，併予說明。被告
    已著手於加重竊盜行為之實施，而未得手，為未遂犯，爰依
    刑法第25條第2 項後段規定，按既遂犯之刑度減輕其刑。又
    被告前於83年間，因竊盜、違反麻醉藥品管理條例案件，分
    別經本院以83年度訴字第2460號、83年度易字第4641號均判
    處有期徒刑8 月確定在案，並經定其應執行之刑為有期徒刑
    1 年2 月，復於83年間，因違反麻醉藥品管理條例案件，經
    本院以83年度易字第6314號判處有期徒刑7 月、4 月，應執
    行有期徒刑10月確定，上開3 案經合併定其應執行之刑為有
    期徒刑2 年，入監執行後，於84年10月24日縮短刑期假釋出
    監，嗣經撤銷假釋，再入監執行殘刑8 月8 日；又於85年間
    ，因竊盜等案件，經台灣高等法院高雄分院以86年度上易字
    第438 號判處有期徒刑3 年、10月，應執行有期徒刑3 年8
    月確定、及於92年間，因竊盜案件，經本院以92年度易字第
    1176號判決判處有期徒刑1 年確定，均與上開殘刑接續執行
    ，又合併計算假釋期間，於95年1 月23日假釋付保護管束出
    監，並於95年3 月5 日保護管束期滿，未經撤銷假釋，均以
    已執行完畢論，有卷附臺灣高雄地方法院檢察署刑案資料查
    註紀錄表、台灣高等法院被告前案紀錄表各1 份在卷可稽，
    其受有期徒刑執行完畢後，5 年內故意再犯本件有期徒刑以
    上之罪，為累犯，應依刑法第47條第1 項規定加重其刑，並
    與上開減輕事由，依法先加後減之。再本件被告僅攜帶老虎
    鉗2 支、十字起子1 支、一字起子1 支及美工刀2 支進入上
    址空屋內行竊，業據其於警詢及本院審理中供明在卷，公訴
    意旨認事實欄所載扣案之物均係被告攜入屋內行竊所用，或
    有誤認，併此敘明。爰審酌被告正值壯年，不思以正途獲取
    財物，率爾行竊他人之物，侵害他人之財產權，又其所竊電
    線雖已發還被害人，然被害人仍需另行支出相當之整修、安
    裝費用，所造成損害非小，惟念被告犯後坦承犯行，態度尚
    佳，暨考量其犯罪動機、手段、所竊財物數量非少，價值亦
    非輕微等一切情狀，量處如主文所示之刑，以資懲儆。扣案
    之老虎鉗2 支、十字起子1 支、一字起子1 支及美工刀2 支
    ，為被告所有供本件竊盜犯行所用之物，美工刀2 盒雖於被
    告實行竊盜時未予攜帶在身，然係準備供削皮以取得電線內
    之銅線使用，應認係預備供犯罪所用之物，業據其供明在卷
    ，爰均依刑法第38條第1 項第2 款之規定予以宣告沒收，至
    扣案鐵鎚1 支、尖嘴鉗1 支，為被告平日置放於機車內修理
    機車使用之物，亦據被告供明在卷，難認與本件犯行有關，
    而無宣告沒收之必要，公訴意旨認應併予宣告沒收，容有誤
    會，爰均不予宣告沒收，附此敘明。
據上論斷，依刑事訴訟法第273 條之1 第1 項、第299 條第1 項
前段，刑法第321 條第2 項、第1 項第3 款、第25條第2 項、第
47條第1 項、第38條第1 項第2 款，判決如主文。
本案經檢察官甲○○到庭執行職務。
中　　華　　民　　國　　96　　年　　12　　月　　14　　日
                  刑事第十三庭  法　官  黃苙荌
以上正本證明與原本無異。
如不服本判決應於收受本判決後10日內向本院提出上訴書狀，並
應敘述具體理由，如未敘述上訴理由者，應於上訴期間屆滿後20
日內補提理由書狀於本院（均須按他造當事人之人數附繕本）「
切勿逕送上級法院」。
中　　華　　民　　國　　96　　年　　12　　月　　17　　日
 　　　　　　　　　　　　　　　 書記官  郭育秀
中華民國刑法第321條
（加重竊盜罪）
犯竊盜罪而有左列情形之一者，處 6 月以上、 5 年以下有期徒刑：
一  於夜間侵入住宅或有人居住之建築物、船艦或隱匿其內而犯之
    者。
二  毀越門扇、牆垣或其他安全設備而犯之者。
三  攜帶兇器而犯之者。
四  結夥三人以上而犯之者。
五  乘火災、水災或其他災害之際而犯之者。
六  在車站或埠頭而犯之者。
前項之未遂犯罰之。
